臺灣高雄地方法院刑事判決　　　　　　　96年度訴字第3359號
公　訴　人　臺灣高雄地方法院檢察署檢察官
被　　　告　乙○○
上列被告因違反毒品危害防制條例案件，經檢察官提起公訴（96
年度毒偵字第6389號），嗣因被告就被訴事實為有罪之陳述，經
本院告知簡式審判程序意旨，並聽取公訴人及被告之意見後，本
院合議庭裁定由受命法官獨任依簡式審判程序審理，判決如下：
    主  文
乙○○施用第一級毒品，累犯，處有期徒刑拾月，扣案之注射針
筒壹支、包裝袋壹個均沒收；又施用第二級毒品，累犯，處有期
徒刑陸月。應執行有期徒刑壹年參月，扣案之注射針筒壹支、包
裝袋壹個均沒收。
    事  實
一、乙○○前於民國93年間因違反毒品危害防制條例案件，經本
    院以93年度訴字第936 號判決判處有期徒刑10月確定，於94
    年7 月6 日執行完畢。另因施用毒品案件，經本院以91年度
    毒聲字第704 號裁定送觀察、勒戒後，經評定有繼續施用毒
    品之傾向，由本院以92年度毒聲字第1064號裁定令入戒治處
    所施以強制戒治，期間經評定為合格，再由本院以92年度毒
    聲字第293 號裁定停止戒治，於92年1 月29日執行完畢，由
    臺灣高雄地方法院檢察署檢察官於92年3 月28日以92年度戒
    毒偵字第261 號為不起訴處分確定。詎仍不知悔改，明知海
    洛因及甲基安非他命分別係毒品危害防制條例第2 條第2 項
    第1 款、第2 款所明定之第一、二級毒品，不得持有及施用
    ，竟於前述觀察、勒戒及強制戒治執行完畢釋放後之5 年內
    ，再度分別基於施用第一級毒品海洛因及第二級毒品甲基安
    非他命之犯意，先於96年7 月5 日某時許，在高雄縣鳳山市
    台糖加油站附近空地內，以將甲基安非他命置於玻璃球內燒
    烤吸取其煙霧之方式，施用第二級毒品甲基安非他命1 次，
    再於96年7 月6 日16時許，在高雄縣鳳山市○○路134 號旁
    公共廁所內，以將海洛因摻水置於注射針筒內施打身體之方
    式，施用第一級毒品海洛因1 次。嗣於96年7 月6 日16時50
    分許，為警在上開公共廁所內盤查查獲，並扣得乙○○所有
    供施打第一級毒品所用之注射針筒1 支、及與為警同時查獲
    之莊世昌共有供施用第一級毒品所用之包裝袋1 個，且經其
    同意採尿送驗後呈嗎啡及甲基安非他命陽性反應，始知上情
    。
二、案經高雄縣政府警察局鳳山分局報請臺灣高雄地方法院檢察
    署檢察官偵查起訴。
    理  由
一、按本件被告乙○○所犯係死刑、無期徒刑、最輕本刑為3 年
    以上有期徒刑以外之罪，其於準備程序就前揭被訴事實為有
    罪之陳述，經受命法官告知簡式審判程序之旨，並聽取其與
    公訴人之意見後，本院認無不得或不宜改依簡式審判程序進
    行之處，爰依刑事訴訟法第273 條之1 第1 項、第284 條之
    1 ，裁定本件由受命法官獨任進行簡式審判程序，合先敘明
    。
二、訊據被告乙○○對於上開犯罪事實坦承不諱，且被告於96年
    7 月6 日19時19分許所採集之尿液，經送驗結果，呈嗎啡及
    甲基安非他命陽性反應，此有臺灣檢驗科技股份有限公司96
    年7 月23日報告編號KＺ000000000000號濫用藥物尿液檢驗報
    告、高雄縣政府警察局鳳山分局偵辦毒品案件嫌疑人尿液採
    集編號對照表各1 份附卷可稽，並有被告所有供施用第一級
    毒品所用之注射針筒1 支、被告與莊世昌共有供施用毒品所
    用之包裝袋1 個扣案可佐。是被告上揭出於任意性之自白與
    事實相符，應堪採為被告有罪之證據，則被告施用第一級毒
    品海洛因及第二級毒品甲基安非他命各1 次之犯行，堪以認
    定。
三、被告乙○○前因施用毒品案件，經本院以91年度毒聲字第70
    4 號裁定送觀察、勒戒後，經評定有繼續施用毒品之傾向，
    由本院以92年度毒聲字第1064號裁定令入戒治處所施以強制
    戒治，期間經評定為合格，再由本院以92年度毒聲字第293
    號裁定停止戒治，於92年1 月29日執行完畢，由臺灣高雄地
    方法院檢察署檢察官於92年3 月28日以92年度戒毒偵字第26
    1 號為不起訴處分確定，此有臺灣高等法院被告前案紀錄表
    1 紙在卷足參，其於前案觀察、勒戒及強制戒治執行完畢後
    ，5 年內再犯本件施用毒品罪之事實，事證明確，應予依法
    論科。
四、查海洛因、甲基安非他命分別係毒品危害防制條例第2 條第
    2 項所稱之第一級、第二級毒品，不得非法持有、施用。核
    被告乙○○所為，係犯毒品危害防制條例第10條第1 項之施
    用第一級毒品罪及同條第2 項之施用第二級毒品罪。其施用
    第一級、第二級毒品前後，持有海洛因、甲基安非他命之低
    度行為，應為施用之高度行為所吸收，不另論罪。被告所犯
    上述2 罪，犯意各別，行為互殊，應予分論併罰。被告前於
    93年間因違反毒品危害防制條例案件，經本院以93年度訴字
    第936 號判決判處有期徒刑10月確定，於94年7 月6 日執行
    完畢之事實，有臺灣高等法院被告前案紀錄表1 份在卷可參
    ，其受有期徒刑之執行完畢後，5 年以內故意再犯本件有期
    徒刑以上之罪，為累犯，應依刑法第47條第1 項之規定，加
    重其刑。爰審酌被告經觀察、勒戒及強制戒治執行完畢後，
    仍不知戒惕，再次施用毒品，無視於毒品對於自身健康之戕
    害及國家對於杜絕毒品犯罪之禁令，再次施用毒品，惡性非
    輕，然念及坦承犯行及所犯為自戕行為等一切情狀，分別量
    處如主文所示之刑，並定其應執行刑，以資懲儆。扣案之注
    射針筒1 支為被告所有，包裝袋1 個為被告與莊世昌共有，
    均為供被告施用第一級毒品海洛因所用，業據被告於本院審
    理時供明在卷，惟檢察官並未舉證證明為違禁物，爰均依刑
    法第38條第1 項第2 款宣告沒收。至另扣案之注射針筒2 支
    及塑膠剷管1 支、塑膠空瓶1 個，均屬莊世昌所有，此經被
    告供明在卷，因認與被告本件犯行無關，爰不予宣告沒收或
    沒收銷燬，附此敘明。
據上論斷，應依刑事訴訟法第273 條之1 第1 項、第284 條之1
、第299 條第1 項前段，毒品危害防制條例第10條第1 項、第2
項，刑法第11條前段、第47條第1 項、第38條第1 項第2 款、第
51 條 第5 款，判決如主文。
本案經檢察官甲○○到庭執行職務。
中　　華　　民　　國　　96　　年　　9 　　月　　28　　日
                  鳳山刑事第一庭      法　官  林芳華
以上正本證明與原本無異。
如不服本判決應於收受本判決後10日內向本院提出上訴書狀，並
應敘述具體理由，如未敘述上訴理由者，應於上訴期間屆滿後20
日內補提理由書狀於本院（均須按他造當事人之人數附繕本）「
切勿逕送上級法院」。
中　　華　　民　　國　　96　　年　　9 　　月　　28　　日
                                      書記官  黃靖媛
附錄本案論罪科刑法條
毒品危害防制條例第10條
施用第一級毒品者，處 6 月以上 5 年以下有期徒刑。
施用第二級毒品者，處 3 年以下有期徒刑。
